臺灣板橋地方法院刑事裁定　　　　　　　　　　　　　　九十一年度聲判字第一七
　　聲　請　人　甲○○　陳報.
　　代　理　人　鐘耀盛律師
　　被　　　告　乙○○
　　被　　　告　丙○○
右列聲請人因被告妨害自由案件，不服臺灣高等法院檢察署九十一年度議字第四五二
號駁回再議之處分（原不起訴處分案號：臺灣板橋地方法院檢察署九十年度偵字第一
七三０四號），聲請交付審判，本院裁定如左：
    主  文
聲請駁回。
    理  由
一、聲請意旨略以：聲請人主張遭被告威嚇、謾罵、侮辱，在聲請人苦口要求與勸說
    下，被告丙○○仍取出預備之鎖頭，將聲請人鎖在房內，妨害聲請人之自由，此
    有對面住家二位老夫婦及抱幼兒之少婦可證，檢察官未經職權調查發現真實，即
    有適用法則不當之違法。又原不起訴處分書略以「況且果真被告二人有上開犯行
    者，衡情告訴人自可向外呼救，引起路人注意，然本件查無任何目擊者」推論之
    詞，為不起訴之理由，惟此推論之詞，不影響被告妨害自由之構成要件。再原不
    起訴處分書以聲請經傳喚均不未到庭，遽認被告犯嫌不足，顯有未盡職權調查能
    事之違法云云。
二、按告訴人不服上級法院檢察署檢察長或檢察總長認再議為無理由而駁回之處分者
    ，得於接受處分書後十日內委任律師提出理由狀，向該管第一審法院聲請交付審
    判。法院認為交付審判之聲請不合法或無理由者，應駁回之。刑事訴訟法第二百
    五十八條之一、第二百五十八條之三第二項前段，分別定有明文。
三、查本件聲請人告訴被告乙○○、丙○○妨害自由案件，先經臺灣板橋地方法院檢
    察署檢察官認罪證不足，以九十年度偵字第一七三０四號處分書為不起訴處分在
    案；聲請人不服，聲請再議，同因罪證不足，經臺灣高等法院檢察署檢察長以九
    十一年度議字第四五二號處分書駁回之，此經本院依職權調取臺灣板橋地方法院
    檢察署九十年度偵字一七三０四號案卷，併上開處分書可稽。茲聲請人仍執前開
    情詞聲請交付審判云云，經查：
（一）按犯罪事實應依證據認定之，無證據不得推定其犯罪事實，刑事訴訟法第一百
      五十四條定有明文；又告訴人之指述，無非係以使被告受刑事追訴處罰為目的
      ，有時難免故予誇大，自不得僅以告訴人之指述為唯一論據，仍應調查其他必
      要之證據，以查明是否與事實相符。查被告自警訊迄偵查時，均堅決否認有何
      妨害自由之犯行，而本件除告訴人即聲請人於警訊中之指述外（聲請人經警局
      二次書面通知到案詢問均未到案，嗣經檢察官二次傳訊亦均未到庭，有點名單
      及訊問筆錄附於原偵查卷可稽），並無其他積極事證足資證明聲請人之指述與
      事實相符，是尚難僅憑聲請人於警訊中之片面指訴，即為不利於被告之認定。
（二）次按在交付審判案件之程序中，法院所得審理之證據應以偵查中曾顯現之證據
      為限，不可就聲請人新提出之證據再為調查，亦不可蒐集偵查卷以外之證據。
      此有台灣高等法院九十一年四月二十五日第一次刑事庭庭長法律問題研究會議
      決議可參。聲請人雖稱本件尚有事發地對面住家二位老夫婦及一位少婦等人證
      可證明被告有妨害自由之犯行，然聲請人於警訊時既未提出，偵查中復未到庭
      指述陳報，本院自無從審酌，其乃是否屬刑事訴訟法第二百六十條第一款發現
      新事實或新證據，得否請檢察官再行起訴之問題。
四、綜上所述，本件並無證據足認被告乙○○、丙○○有何妨害自由犯行，核原處分
    並無違誤。本件聲請人之聲請為無理由，揆以首揭說明，應予裁定駁回。
據上論斷，應依刑事訴訟法第二百五十八條之三第二項前段，裁定如主文。
中      華      民      國      九十一      年      六    月    十三    日
                                  臺灣板橋地方法院刑事第三庭
                                      審判長法  官  郭  豫  珍
                                            法  官  劉  以  全
                                            法  官  李  幼  妃
右正本證明與原本無異。
不得抗告。
                                            書記官  強  梅  芳
中      華      民      國      九十一      年      六    月    十三    日
